臺灣屏東地方法院刑事判決　　　　　　　　　　　　　九十三年度簡上字第五三號
　　上　訴　人　臺灣屏東地方法院檢察署檢察官
　　被　　　告　丙○○
右上訴人因贓物案件，不服本院簡易庭九十三年度簡字第四九九號中華民國九十三年
四月九日刑事簡易判決（九十三年度偵字第二四○二號），提起上訴及移
（九十三年度偵字第一六八二號），本院判決如左：
    主  文
原判決撤銷。
丙○○共同連續收受贓物，處有期徒刑肆月，如易科罰金，以參佰元折算壹日。
    事  實
本件犯罪事實除增列：（一）、丙○○基於收受贓物之概括犯意。（二）、其又明知
車號ＹＥ─四一五○號自小客車（係乙○○○所有，於九十一年十二月十七日十五時
三十分許，在高雄市○○○路一四九巷口被黃義孝所竊取），係來源不明之贓車，竟
於九十二年一月十二日下午，接獲黃義孝之通知，得知黃某即將入監，該車因汽油用
盡置於里嶺大橋附近，丙○○即與柯良燕（已另案判決確定）基於犯意之聯絡，二人
共同前往取車，供已使用，嗣於九十二年二月八日十五許，丙○○駕駛該贓車搭載柯
良燕及不知情之吳秀娥，行經台東縣達仁鄉森永派出所前，為警查獲。餘與原判決所
記載之事實相同，茲引用之。
    理  由
一、被告雖然於偵查中否認犯行，辯稱不知道所使用之機車及自小客車為贓車云云。
二、惟查：（一）、上述機車及自小客車，分別為被害人甲○○、乙○○○所有於九
    十二年一月七日或八日凌晨及九十一年十二月十七日十五時三十分許，分別遭竊
    之事實，已據被害人甲○○、乙○○○指證明確，並有贓物領據可考，足以認定
    該車均係贓物無誤。（二）、上述機車及自小客車之鑰匙孔均有遭撬開現像，此
    與一般正常使用之車輛有別，被告亦有懷疑係來路不明之贓車之事實，已據其自
    承在卷（九十二年度偵字第二四○四號卷第一○六頁及九十二年核退字第八七號
    卷七頁參照），參以柯昆泰、黃義孝並非車主，竟任由被告長期使用而無還返之
    期，益證被告知悉該上述車輛係贓車無疑。（三）、被告辯稱不知係贓物云云，
    顯係圖卸之詞，不足採信，其犯行應可認定。
三、核被告所為係犯刑法第三百四十九條第一項之收受贓物罪。其先後二次行為，時
    間緊接，觸犯構成要件相同之罪名，顯係基於概括犯意為之，應依連續犯之規定
    ，論以一罪，並加重其刑，其與柯良燕有犯意聯絡及行為分擔，為共同正犯。聲
    請書雖未敘及其第二次之收受贓物犯行，惟此部分與起訴事實具有連續犯之裁判
    上一罪關係，為起訴效力所及，本院自應併予審理。
四、原審以被告罪證明確，予以論罪科刑，固非無見，惟被告第二次收受贓物部分，
    與第一次收受贓物部分，具有連續犯之裁判上一罪關係，原判決未及審酌，應有
    未合，自應撤銷改判。茲審酌被告素行、收受贓物之次數、犯罪手法、所生危害
    及其犯後態度等一切情狀，量處如主文所示之刑，並諭知易科罰金之折算標準。
五、被告經合法傳喚無正當理由不到庭，爰不待其逕行判決。
六、應依刑事訴訟第四百五十五條之一第三項、第三百六十九條第一項前段、第三百
    六十四條、第三百七十一條、第二百九十九條第一項，刑法第二十八條、第五十
    六條、第三百四十九條第一項、第四十一條第一項，罰金罰鍰提高標準條第一條
    前段、第二條，判決如主文。
本案經檢察官黃莉琄到庭執行職務。
中      華      民國      九十三      年    六    月    三十      日
                                臺灣屏東地方法院刑事第二庭
                                      審判長法  官  黃國永
                                            法  官  翁世容
                                            法  官  林昌義
右正本證明與原本無異。
如不服本判決應於收受本判決送達後十日內向本院提出上訴書狀，其未敘述上訴理由
者，並得於提起上訴後十日內向本院補提理由書狀（均須按他造當事人之人數附繕本
 ）「切勿逕送上級法院」
                                          書記官  林鴻仁
中      華      民      國      九十三      年    七    月      一    日
附錄本判決論罪之法條：
刑法第三百四十九條第一項：
收受贓物者，處三年以下有期徒刑、拘役或一千元以下罰金。
